臺灣橋頭地方法院民事裁定
110年度消債清字第150號
聲　請　人　
即債務人　　許永隆　000000000000000000000000000000000000
00000000000000000000000000000000000000000000000000
上列當事人因消費者債務清理事件聲請清算，本院裁定如下：
    主  文
聲請人許永隆自民國一百一十一年四月十三日下午四時起開始清
算程序。
命司法事務官進行本件清算程序。
    理  由
一、聲請意旨略以：聲請人即債務人許永隆前向金融機構辦理保
    證契約等，致積欠無擔保債務計新臺幣（下同）14,465,922
    元，因無法清償債務，乃於民國110年4月間向本院聲請清算
    ，因未經前置協商程序而移送調解，嗣因聲請人未有還款能
    力而調解不成立，聲請人有不能清償債務或有不能清償之虞
    ，復未經法院裁定開始更生程序或宣告破產，爰依法聲請准
    予裁定清算等語。
二、按「債務人不能清償債務或有不能清償之虞者，得依本條例
    所定更生或清算程序，清理其債務。」消費者債務清理條例
    （下稱消債條例）第3條定有明文。衡以消費者與金融機構
    間債之關係之發生，係依契約自由原則及相互間之信賴為基
    礎，此為社會經濟活動得以維繫及發展之重要支柱，債務人
    經濟窘迫，固不應任其自生自滅，債權人一方之利益，仍不
    能因之摒棄不顧。是債務人於協商程序中，自應本於個人實
    際財產及收支狀況，依最大誠信原則，商討解決方案。如終
    究不能成立協商，於聲請更生或清算時，法院審酌上開條文
    所謂「不能清償或有不能清償之虞」，自宜綜衡債務人全部
    收支、信用及財產狀況，評估是否因負擔債務，而不能維持
    最基本之生活條件；所陳報之各項花費，是否確屬必要性之
    支出；如曾有協商方案，其條件是否已無法兼顧個人生活之
    基本需求等情，為其判斷之準據。
三、經查：
  ㈠聲請人前向金融機構辦理保證契約等，致現積欠無擔保債務
    至少14,465,922元，前即因無法清償債務，而於110年4月間
    向本院聲請清算，因未經前置協商程序而移送調解，嗣因聲
    請人未有還款能力而調解不成立等情，有110年4月27日清算
    聲請狀所附債權人清冊、財團法人金融聯合徵信中心前置協
    商專用債權人清冊、信用報告、110年6月25日台北富邦商業
    銀行股份有限公司陳報狀、本院調解不成立通知函等件在卷
    可稽，堪信為真實。
  ㈡聲請人自陳現打零工，每月收入約6,000元，惟依所提雇主出
    具證明書所示，每月收入應為14,000元，而其名下僅台灣人
    壽保險解約金21,903元，107至109年度皆未有申報所得，現
    未投保勞工保險，惟每月領有國民年金4,775元等情，有財
    產及收入狀況說明書、勞工保險被保險人投保資料表、綜合
    所得稅各類所得資料清單暨國稅局財產歸屬資料清單、110
    年12月7日補正狀所附薪資給付證明書、領取年金之存摺內
    頁、台灣人壽保險股份有限公司111年1月12日台壽字第1110
    000051號函附卷可稽。則查無聲請人有其他收入來源，佐以
    聲請人提出雇主出具薪資給付證明書為證，則以聲請人主張
    之收入來源，應全非虛罔，是以雇主出具薪資給付證明書所
    示每月薪資14,000元，加計國民年金4,775元後共18,775元
    作為核算其現在償債能力之基礎，應能反映真實收入狀況。
  ㈢至聲請人個人日常生活必要費用部分，審酌聲請人負債之現
    況，基於社會經濟活動之互賴及誠信，該日常生活所需費用
    ，自應節制開支，不得有超越一般人最低生活標準之享受，
    否則反失衡平，本院依消債條例第64條之2第1項，參酌衛福
    部社會司所公告歷年最低生活費標準，111年度高雄市最低
    生活費標準14,419元之1.2倍為17,303元，則聲請人每月最
    低生活費除有特殊情形並有證據證明者外，自宜以此為度，
    始得認係必要支出。聲請人主張每月個人必要生活費為10,6
    50元，低於上開標準17,303元甚多，應屬可採。
  ㈣綜上所述，以聲請人現每月之收入18,775元為其償債能力基
    準，扣除其每月個人必要生活費10,650元後僅餘8,125元，
    而聲請人目前負債總額為14,465,922元，扣除保險解約金21
    ,903元後，債務餘額為14,444,019元，以上開餘額按月攤還
    結果，約百年餘期間始能清償完畢，堪認聲請人確有不能清
    償債務或有不能清償之虞之情事。從而，聲請人主張已不能
    清償債務，聲請本院准予清算，依所舉事證及本院調查結果
    ，即無不合。
四、末按「法院開始清算程序之裁定，應載明其年、月、日、時
    ，並即時發生效力。」、「法院裁定開始更生或清算程序後
    ，得命司法事務官進行更生或清算程序，必要時得選任律師
    、會計師或其他適當之自然人或法人一人為監督人或管理人
    。」消費者債務清理條例第83條第1項、第16條第1項分別定
    有明文。本件聲請人其目前收入及財產狀況，不能履行債務
    ，未償之債務亦屬不能清償，有如上述。從而，聲請人聲請
    清算，洵屬有據，應予准許，爰命司法事務官進行本件清算
    程序。
五、依消費者債務清理條例第11條第1項、第83條第1項、第16條
    第1項，裁定如主文。
中　　華　　民　　國　　111 　年　　4 　　月　　13　　日
              　　        民事庭　法　官　薛博仁
以上正本係照原本作成。
本裁定已於111年4月13日下午4時公告。
本裁定不得抗告。
中　　華　　民　　國　　111 　年　　4 　　月　　13　　日
  　                              書記官　郭南宏